【裁判字號】    89,易,899
【裁判日期】    891027
【裁判案由】    傷害
【裁判全文】
臺灣嘉義地方法院刑事判決                          八十九年度易字第八九九號
    公  訴  人  臺灣嘉義地方法院檢察署檢察官
    被      告  甲○○
右列被告因傷害案件，經檢察官提起公訴（八十九年度偵字第五三○六號），本院判
決如左︰
    主  文
甲○○傷害人之身體，累犯，處有期徒刑陸月，如易科罰金，以佰元折算壹日。
    事  實
一、甲○○前於民國七十九年間因犯詐欺罪，經臺灣高雄地方法院判處有期徒刑三月
    確定，於八十年間與所犯逃亡罪定應執行有期徒刑七年一月，應於刑之執行完畢
    後強制工作三年，於八十五年八月二十日假釋交付保護管束，假釋至八十六年十
    二月四日期滿而執行完畢，詎仍不知悔改，復因其女友乙○○另結新歡，有意疏
    離，遂心生不悅，竟基於傷害人身體之犯意，於民國八十八年七月十八日晚上十
    時許，前往台北市○○區○○街一０一巷三號乙○○住處，徒手毆打乙○○之頭
    部、頸部、手部等處，並邀乙○○同行談判，俟乙○○坐上其所駕駛之自用小客
    車，於駛往高雄市而到達桃園縣某途中時，因雙方再度爭吵，甲○○復出手毆打
    乙○○，致乙○○因此而受有頭部血腫、臉部瘀傷、腫脹、眼臉瘀傷、上唇腫脹
    瘀傷、頸部瘀傷、左上肢瘀傷、臀部瘀傷等傷害。
二、案經乙○○訴由高雄市政府警察局前鎮分局報請臺灣高雄地方法院檢察署檢察官
    偵辦，嗣由臺灣高雄地方法院檢察署呈請臺灣高等法院檢察署檢察長令轉臺灣嘉
    義地方法院檢察署檢察官偵查起訴。
    理  由
二、訊據被告甲○○固坦承有於右揭時、地毆打告訴人乙○○，惟辯稱告訴人之傷勢
    應未如驗傷單所載如此嚴重云云。經查，右揭事實，業據告訴人乙○○於警訊、
    偵查中及本院審理時指訴綦詳，並有驗傷診斷書二紙、照片二幀在卷可稽；而該
    診斷書為案外人謝勝任醫師及陳宏明醫師所開具，衡諸該醫師二人與被告、告訴
    人間並無特殊情仇，自無甘冒刑責而偽開傷單之理，是堪認上開診斷書之實在；
    又參諸卷附二幀照片及上開二張驗傷診斷書上所載告訴人全身受多處瘀傷等情觀
    之，告訴人若欲誣陷被告，亦無須「製造」如此多處之傷勢；況告訴人與被告間
    前有男女朋友之情誼，苟其未遭被告如此毆擊，應不至迭次於警訊、偵查中及本
    院審理時均為相同之指述而誣陷被告之理；再參以該二張驗傷診斷書檢驗日期分
    別為八十八年七月十九日及七月二十日，距本件被告與告訴人發生爭執之時間僅
    一、二日，益證上開診斷書上所載告訴人之傷勢當為本件衝突中被告所造成無疑
    ；是被告所辯，核屬避重就輕圖卸之詞，不足採信，本件事證明確，被告犯行堪
    以認定。
二、核被告所為，係犯刑法第二百七十七條第一項之傷害罪。又被告前於七十九年間
    因犯詐欺罪，經臺灣高雄地方法院判處有期徒刑三月確定，於八十年間與所犯逃
    亡罪定應執行有期徒刑七年一月，應於刑之執行完畢後強制工作三年，於八十五
    年八月二十日假釋交付保護管束，假釋至八十六年十二月四日期滿而執行完畢，
    此有臺灣嘉義地方法院檢察署刑案資料查註紀錄表及臺灣高等法院被告全國前案
    紀錄表在卷可按，其受有期徒刑之執行完畢，於五年內再犯本件最重本刑為有期
    徒刑以上之罪，為累犯，應依刑法第四十七條之規定加重其刑。爰審酌被告犯罪
    之動機、目的、手段、告訴人所受之傷害、迄今仍未與告訴人達成民事和解及犯
    罪後到庭仍飾詞否認部分犯行等一切情狀，量處如主文所示之刑，並諭知易科罰
    金之折算標準。
據上論斷，應依刑事訴訟法第二百九十九條第一項前段，刑法第二百七十七條第一項
，第四十一條、第四十七條，罰金罰鍰提高標準條例第一條前段、第二條，判決如主
文。
案經檢察官林俊良到庭執行職務。
中      華      民      國    八十九    年      十      月    二十七    日
                                臺灣嘉義地方法院刑事第一庭
                                        法  官  黃  仁  勇
右正本證明與原本無異。
如不服本判決，應於判決送達後十日內向本院提出上訴狀( 應附繕本 )。
中      華      民      國    八十九    年      十      月     三十     日
                                        書記官  呂  權  芳
附錄本判決論罪科刑法條：
刑法第二百七十七條第一項：
傷害人之身體或健康者，處三年以下有期徒刑，拘役或一千元以下罰金。


司法院資訊處製作；財團法人民間司法改革基金會備份。
